臺灣板橋地方法院刑事判決　　　　　　 100年度訴字第1106號
公　訴　人　臺灣板橋地方法院檢察署檢察官
被　　　告　張正豐
選任辯護人　李祖麟律師
上列被告因違反毒品危害防制條例案件，經檢察官提起公訴（
100 年度偵緝字第1088號），本院判決如下：
    主  文
張正豐共同犯販賣第二級毒品罪，累犯，處有期徒刑捌年；扣案
如附表二所示之第二級毒品甲基安非他命伍包，均沒收銷燬之；
扣案如附表三所示之物，均沒收；未扣案販賣第二級毒品所得新
臺幣柒萬元與王志森、徐曉傑連帶沒收之，如全部或一部不能沒
收時，以其與王至森、徐曉傑之財產連帶抵償之。
    事  實
一、張正豐前於民國90年、92年間，因竊盜、偽造文書、違反槍
    砲彈藥刀械管制條例、脫逃等案件，經臺灣高等法院以91年
    度訴字第1739號、本院以90年度訴緝字第130 號、90年度訴
    字第857 號、90年度板簡字第1819號、臺灣臺北地方法院以
    92年度訴字第454 號，各判處有期徒刑3 年、3 月（共2 罪
    ）、6 月、1 年2 月、4 月、6 月、1 年6 月，嗣經裁定減
    刑為有期徒刑3 年、1 月15日（共2 罪）、3 月15日、7 月
    、2 月、3 月、9 月，且定應執行刑有期徒刑5 年，於97年
    4 月14日縮短刑期假釋出獄，並於97年5 月30日假釋期滿未
    經撤銷而執行完畢。詎張正豐仍不知悔改，明知甲基安非他
    命係經政府公告，列為毒品危害防制條例第2 條第2 項第2
    款所規定之第二級毒品，依法不得販賣，竟與王志森、徐曉
    傑（王志森、徐曉傑涉犯販賣第二級毒品案件，均業經本院
    另案判處有期徒刑在案）共同基於意圖營利而販賣第二級毒
    品之犯意聯絡，持門號0000 000000 手機，於99年11月8 日
    某時許，接獲某姓名不詳而參與竹聯幫組織之綽號「阿勇」
    之成年男子來電，表示欲購買重約2 兩之第二級毒品甲基安
    非他命，張正豐遂向王志森取得重約2 兩之第二級毒品甲基
    安非他命後，再於附表一所示之時間，撥打亦具有犯意聯絡
    之徐曉傑所持如附表三編號1 所示0000000000號手機，聯繫
    徐曉傑駕車搭載張正豐至設於臺北市○○○路之統領百貨2
    樓橘園餐廳，由張正豐將上開重約2 兩之第二級毒品甲基安
    非他命交付予綽號「阿勇」之男子，並由綽號「阿勇」之男
    子將價金新臺幣（下同）7 萬元交予張正豐收受，而完成販
    賣第二級毒品交易。嗣因新北市政府警察局中正第一分局警
    員，於99年11月21日23時許，持搜索票至徐曉傑位於新北市
    ○○區○○路188 號24樓之1 租屋處，查獲徐曉傑與其女友
    簡鈺梃，扣得徐曉傑所有而供販賣第二級毒品所用如附表三
    編號1 至編號4 所示之手機1 支、電子磅秤2 台、分裝器3
    支、分裝袋2 包，徐曉傑友人遺留在現場如附表四編號1 所
    示之第一級毒品海洛因1 包、王志森無償轉讓予徐曉傑施用
    如附表四編號2 所示之第二級毒品甲基安非他命2 包，以及
    與本件販賣第二級毒品無關如附表四編號3 至編號4 所示之
    現金34,000元、玻璃球吸食器1 組後；由徐曉傑、簡鈺梃於
    同年月22日0 時5 分許，帶同警方至王志森位於新北市○○
    區○○路188 號28樓之3 ，扣得附表二編號1 所示之第二級
    毒品甲基安非他命3 包、王志森所有而供其販賣第二級毒品
    所用如附表三編號5 至編號9 所示之黑色背包、銀色背包、
    電子磅秤、分裝器、分裝袋，以及與本件販賣第二級毒品無
    關如附表四編號5 至編號10所示之第一級毒品海洛因共2 包
    、未含法定毒品成分之粉末1 包、手機2 支、吸食器1 組。
    另於同年月21日22時許，在「東帝士社區」樓下查獲王志森
    ，經王志森於同年月22日10時許，帶同警方至其位於新北市
    ○○區○○路182 號9 樓之2 租屋處，扣得附表二編號2 至
    編號3 所示之第二級毒品甲基安非他命共2 包、王志森所有
    而供販賣第二級毒品所用如附表三編號10至編號11所示之手
    機1 支、夾鏈袋1 大袋，以及與本件販賣第二級毒品無關如
    附表四編號11至編號14所示之改造手槍1 支、子彈8 顆、第
    一級毒品海洛因1 包、玻璃球吸食器1 組，始循線查獲上情
    。
二、案經臺灣板橋地方法院檢察署檢察官偵查起訴。
    理  由
壹、證據能力方面
一、被告張正豐及其辯護人均否認證人即共犯王志森、徐曉傑於
    警詢所為陳述之證據能力。因王志森與徐曉傑均經傳喚到庭
    作證，而其等2 人於本院審判期日所為之證述情節，核與其
    等2 人於警詢所為之陳述情節，大致相符，因而均與刑事訴
    訟法第159 條之2 所規定：「被告以外之人於司法警察調查
    中所為之陳述，與審判中『不符』時，其先前之陳述具有較
    可信之特別情況，且為證明犯罪事實存否所必要者，得為證
    據」之要件不符，亦核無刑事訴訟法第159 條之3 、之4 或
    之5 所規定之傳聞法則例外之情形，本院因認王志森、徐曉
    傑於警詢所為之陳述，均無證據能力。
二、除前已敘及證據能力之部分外，本判決所引用之證據資料（
    詳後引用之各項證據），其中係屬傳聞證據部分，縱無刑事
    訴訟法第159 條之1 至第159 條之4 或其他規定之傳聞證據
    例外情形，因被告及其辯護人均表示不爭執證據能力（見本
    院卷第48頁），且於本院審判期日，復均未聲明異議，本院
    審酌卷內並無事證顯示各該陳述之作成時、地與週遭環境，
    有何致令陳述內容虛偽、偏頗之狀況後，均認為適當，依刑
    事訴訟法第159 條之5 第2 項之規定，為傳聞法則之例外，
    應有證據能力。
貳、實體方面：
一、訊據被告固不否認綽號「阿勇」之竹聯幫份子，欲以7 萬元
    之價格向王志森購買重約2 兩之第二級毒品甲基安非他命，
    由徐曉傑駕車搭載其前往統領百貨與綽號「阿勇」之竹聯幫
    份子會面等事實，惟矢口否認販賣第二級毒品之犯行，辯稱
    ：伊僅是幫綽號「阿勇」之竹聯幫份子向王志森詢問第二級
    毒品甲基安非他命之價格，關於交易甲基安非他命的數量與
    價格，是王志森直接與綽號「阿勇」之竹聯幫份子達成協議
    後，再由王志森將第二級毒品甲基安非他命交給徐曉傑，由
    徐曉傑與綽號「阿勇」之竹聯幫份子進行交易。伊僅是因需
    將兩份土地資料交予綽號「阿勇」之竹聯幫份子，而搭乘徐
    曉傑的車，且徐曉傑駕車搭載伊至達統領百貨時，伊僅攜帶
    土地資料至統領百貨2 樓的橘園餐廳，綽號「阿勇」竹聯幫
    份子則指派他人下樓至徐曉傑停車地點，與徐曉傑進行第二
    級毒品交易云云。惟查：
  (一)99年11月8 日，與綽號「阿勇」之竹聯幫份子進行第二級毒
    品交易，係由被告居中牽線聯繫，自王志森處取得第二級毒
    品甲基安非他命後，搭乘徐曉傑駕駛之汽車至統領百貨，由
    被告攜帶第二級毒品甲基安非他命至統領百貨2 樓之橘園餐
    廳，與綽號「阿勇」之男子進行交易一節，業據證人即共犯
    徐曉傑於偵查及本院審理中證稱：「（問：提示H3、H4譯文
    ，該譯文是何意？）答：這通電話是張正豐要賣安非他命給
    竹聯幫份子，毒品是向王志森拿的，這些是張正豐向我講的
    ，我老闆王志森並沒有交代我，但是我還是有載他去，譯文
    中的二個，是二兩的安非他命，收到的錢並沒有經過我的手
    」、「（問：你跟王志森什麼關係？）答：老闆與夥計的關
    係，我都會幫他跑毒品」、「問：提示99年度偵字第30711
    卷第157 頁，99年10月8 日下午9 時30分37秒，是否你跟張
    正豐的通聯譯文？）答：是」、「（問：張正豐打電話給你
    的目的為何？）答：他叫我載他去統領百貨那裡」「（問：
    譯文中張正豐說『2 個』是什麼意思？）答：安非他命」、
    「（問：是指多少數量的安非他命？）答：二兩」、「（問
    ：所以張正豐是否要去統領百貨那裡跟別人進行毒品交易？
    ）答：是」、「（問：你當天載張正豐去統領百貨之後，如
    何交易？）答：我沒有上去，我一直在車上等，只有張正豐
    上去‧‧‧我車就停在路旁等，大約半個小時之後，張正豐
    下來，我就載他回去我住的地方」、「（問：張正豐與你在
    車上有無聊到，他去統領百貨的目的是什麼？）答：他說要
    去處理東西，就是指要處理安非他命」、「（問：對方是什
    麼人？）答：好像是幫派的」、「（問：提示上開偵卷第15
    7 頁之監聽譯文，編號H3的監聽譯文，張正豐跟你說，跟一
    些竹掛他們，你老闆叫你跟我去，順便要拿東西給人，你說
    我不跟人交際要拿多少，請問張正豐所謂要拿東西的『東西
    』是什麼？）答：安非他命」等語綦詳（見臺灣板橋地方法
    院檢察署【下稱板橋地檢署】99年度偵字第30711 號偵查卷
    第137 頁、本院卷第100 頁至第102 頁）。
  (二)再觀諸板橋地檢署99年度偵字第30711 號偵查卷第84頁、15
    7 頁之監聽譯文，顯示被告曾於99年11月9 日20時46分44秒
    許，持0000000000號手機撥打電話向王志森表示：「我朋友
    說一次要拿2 個」，王志森回應：「你就上去啊」，被告則
    回稱：「好」等語（見同上偵查卷第84頁），嗣於同日21時
    21分50秒許，被告持上開手機撥打電話向徐曉傑表示：「出
    發了‧‧我在東森購物前面這啦‧‧‧你老闆叫你跟我去東
    區‧‧‧你直接來啦，我現在東森購物這間全家」，徐曉傑
    則回稱：「好」後，被告復於同日21時30分37秒許，持上開
    手機撥打電話聯絡徐曉傑，表示：「等下來吃飯，朋友請在
    統領吃飯」，徐曉傑問：「跟誰啦？」，被告答稱：「跟一
    些竹掛他們‧‧‧你老闆叫你跟我去、順便拿東西給人啦」
    ，徐曉傑回稱：「我不跟人交際‧‧‧要拿多少？」，被告
    答稱：「2 個、快點」等語（見同上偵查卷第157 頁），而
    上開監聽譯文中所謂的「2 個」係指重約2 兩的第二級毒品
    甲基安非他命，所謂「東西」係指第二級毒品甲基安非他命
    ，「竹掛」係指綽號「阿勇」之竹聯幫份子一節，則經被告
    供承在卷（見本院卷第33頁反面、第34頁反面），並經證人
    徐曉傑證述明確（見本院卷第100 頁反面、第102 頁），是
    被告先撥打電話向王志森傳達有友人即綽號「阿勇」之竹聯
    幫份子欲購買重約2 兩之第二級毒品甲基安非他命訊息，經
    王志森指示被告前往，被告再撥打電話聯繫徐曉傑，表達徐
    曉傑的老闆即王志森指示徐曉傑與被告一同前往處理第二級
    毒品甲基安非他命之交易，徐曉傑則表達不與人交際，核與
    徐曉傑前述證稱：該次與竹聯幫份子進行第二級毒品交易，
    係由被告居中牽線，而伊駕車抵達統領百貨時，由被告上樓
    ，自己則在車上等候等語相符，因王志森與徐曉傑均與欲購
    買之竹聯幫份子，並不相識，此據王志森證稱：「（問：綽
    號阿勇的竹聯幫份子，你是否認識？）答：不認識」等語（
    見本院卷第66頁），以及徐曉傑證稱：「（問：安非他命要
    賣給何人？）答：我不知道」等語（見本院卷第101 頁），
    換言之，案發當日得以確認前來交易之對象是否即為欲向王
    志森購買第二級毒品甲基安非他命之綽號「阿勇」竹聯幫份
    子或其指派之人員，僅被告一人，因被告亦自承徐曉傑當日
    駕車抵達統領百貨時，僅其一人上樓，徐曉傑並未上樓，而
    獨自在車上等候之事實（見本院卷第34頁），則將重約2兩
    之第二級毒品甲基安非他命交付予綽號「阿勇」之竹聯幫份
    子，並向綽號「阿勇」收受7 萬元價金者，除被告外，即無
    其他可能之人，由此足認徐曉傑指認被告夥同其與王志森出
    售第二級毒品甲基安非他命予綽號「阿勇」之竹聯幫份子，
    由王志森提供第二級毒品甲基安非他命，其則負責駕車搭載
    被告至統領百貨，由被告在統領百貨2 樓的橘園餐廳與綽號
    「阿勇」之竹聯幫份子進行交付第二級毒品甲基安非他命與
    收受價金之行為等節，應與事實相符。且王志森就本件第二
    級毒品甲基安非他命，確有收受綽號「阿勇」之竹聯幫份子
    所支付之7 萬元價金一節，則經王志森證稱：「（問：你販
    賣給竹聯幫份子的數量與金錢？）答：重量二兩，價格是7
    萬元」、「（問：你可否確認該次毒品之款項有無收到？）
    答：有」等語明確（見本院卷第66頁反面、第68頁反面），
    而堪認定。此外，扣案如附表二所示之晶體，經送內政部警
    政署刑事警察局、臺北市政府警察局鑑驗結果，均含有第二
    級毒品甲基安非他命成分（淨重詳如附表二所示）無訛，此
    有內政部警政署刑事警察局99年12月8 日刑鑑字第09901685
    95號鑑定書、臺北市政府警察局99年12月16日北市鑑毒字第
    306 號鑑驗通知書各1 份附卷可憑（見本院另案100 年度訴
    字第34號卷(一)第63頁、板橋地檢署99年度偵字第30711 號偵
    查卷第256 頁），復有共犯徐曉傑、王志森所有而供販賣第
    二級毒品所用如附表三所示之物扣案可憑，被告夥同王志森
    、徐曉傑販賣重約2 兩之第二級毒品甲基安非他命予綽號「
    阿勇」之竹聯幫份子之犯行，自堪認定。
  (三)被告雖以前詞置辯。然被告果真僅係代綽號「阿勇」之竹聯
    幫份子向王志森詢問購買重約2 兩之第二級毒品甲基安非他
    命的來源與價格，其又何需跟隨徐曉傑一同前往統領百貨與
    綽號「阿勇」之竹聯幫份子會面？被告就此雖辯稱係因欲交
    付兩份土地資料給綽號「阿勇」之竹聯幫份子，始搭乘徐曉
    傑駕駛之自用小客車前往云云，惟被告倘若僅係代綽號「阿
    勇」之竹聯幫份子詢問第二級毒品甲基安非他命之價格，並
    未與綽號「阿勇」之竹聯幫份子約定交易之時間與地點，而
    由王志森與綽號「阿勇」之竹聯幫份子自行約定，則被告應
    不知王志森與綽號「阿勇」約定之交易時間與地點，又如何
    能撥打電話通知徐曉傑駕車搭載其前往會面地點？如果王志
    森與綽號「阿勇」之竹聯幫份子約定交易的時間與地點，被
    告因在旁聽聞而知悉，則其如有資料欲交付綽號「阿勇」之
    竹聯幫份子，非不得委託王志森或徐曉傑代為轉送，並無親
    自前往之必要，王志森更不可能指示被告需陪同徐曉傑前往
    與綽號「阿勇」之竹聯幫份子會面，但徵諸監聽譯文顯示，
    被告撥打電話予徐曉傑時，係表示：「你老闆叫你跟我去東
    區」、「跟一些竹掛他們‧‧‧你老闆叫你跟我去、順便拿
    東西給人家啦」等語（見板橋地檢署99年度偵字第30711 號
    偵查卷第157 頁），顯示王志森係指示徐曉傑駕車搭載被告
    一同前往交易的地點，核與被告供稱：「王志森叫徐曉傑開
    車載我過去」等語（見本院卷第47頁反面）以及徐曉傑證稱
    ：「那天我的工作就是載張正豐過去而已」等語相符（見本
    院卷第101 頁反面），如被告並未參與本件第二級毒品之買
    賣交易，王志森又豈會指示被告與徐曉傑一同前往，被告又
    如何會同意？由此足認，被告辯稱係為交付兩份土地資料而
    搭乘徐曉傑的車至統領百貨云云，無非係臨訟卸責之詞，要
    無可採。再徐曉傑駕車搭載被告至臺北市○○○路之統領百
    貨，僅被告上樓至統領百貨2 樓之橘園餐廳與綽號「阿勇」
    之竹聯幫份子會面，徐曉傑則在車上等候，並未上樓，已如
    前述，而王志森與徐曉傑均不認識綽號「阿勇」之竹聯幫份
    子，亦如前述，則王志森因不認識綽號「阿勇」之竹聯幫份
    子，而無法向徐曉傑具體描述應將第二級毒品甲基安非他命
    交付之對象為何人或該人之相關特徵，且徐曉傑自己亦不認
    識綽號「阿勇」之竹聯幫份子，如非被告攜帶第二級毒品甲
    基安非他命上樓至橘園餐廳與綽號「阿勇」之竹聯幫份子進
    行交易，則王志森與徐曉傑均因不認識綽號「阿勇」之竹聯
    幫份子，而無法在現場判斷或確認應將第二級毒品甲基安非
    他命交付予何人，又如何與綽號「阿勇」之竹聯幫份子進行
    交易？被告就此雖辯稱：綽號「阿勇」之竹聯幫份子從橘園
    餐廳的落地窗看到伊從徐曉傑的車子下來，而指派人下樓至
    徐曉傑停放汽車地點進行交易云云，然第二級毒品甲基安非
    他命，乃政府嚴予查緝之違禁物，存有隨時遭檢警機關查緝
    法辦之風險，徐曉傑在被告已經上樓而不在場之情況下，因
    無法辨認對方身分是否為綽號「阿勇」之竹聯幫份子或其指
    派之人，根本無從進行交付第二級毒品甲基安非他命之行為
    ，足見被告所辯，並非事實。再橘園餐廳係在統領百貨內，
    相較於停放汽車之開放空間，顯屬隱蔽，如果確係徐曉傑負
    責交付第二級毒品甲基安非他命予綽號「阿勇」之竹聯幫份
    子，並收受價金，衡情應會偕同被告上樓進行交易，以降低
    遭查緝之風險，應無可能公然在人車往來頻繁的停放汽車地
    點，進行第二級毒品交易之理！是被告前揭所辯，顯與常情
    不符，而無可採。再徐曉傑就其另案涉犯販賣第二級毒品甲
    基安非他命予林新富、綽號「死人」之成年男子、綽號「阿
    勇」之竹聯幫份子、韓淑芬、綽號「嘟嘟」之成年女子等犯
    罪事實，於偵查及另案審理時均供承不諱（見板橋地檢署99
    年度偵字第30711 號偵查卷第136 頁至第138 頁、本院另案
    100 年度訴字第34號卷(二)第16頁反面至第17頁、第48頁反面
    ），而依徐曉傑之供述情節，販賣予林新富、綽號「嘟嘟」
    之成年女子之第二級毒品甲基安非他命，均係由其所交付，
    林新富係將2 千元價金交付王志森，綽號「嘟嘟」之女子所
    交付之價金5 萬元，則匯至其所申設之金融機構帳戶，另綽
    號「死人」之成年男子係其介紹向王志森購買，並由其負責
    交付第二級毒品甲基安非他命予綽號「死人」之男子，並受
    領綽號「死人」之男子所支付之價金38,000元，而與韓淑芬
    交易的部分，其則負責指導鄭淑貞應包裝多少重量之第二級
    毒品甲基安非他命，並於韓淑芬撥打電話反應重量不足時，
    允諾將補足重量，與綽號「阿勇」之竹聯幫份子交易的部分
    ，其則僅負責依王志森指示，駕車搭載被告前往交易，足認
    徐曉傑涉犯販賣第二級毒品之各次情節，並不相同，因其既
    已承認各次販賣第二級毒品之犯行，其自無為圖脫免刑責而
    設詞誣陷被告之動機與理由。又本件販賣第二級毒品甲基安
    非他命予綽號「阿勇」之竹聯幫份子之價金為7 萬元，除據
    被告供承在卷外（見本院卷第34頁、第47頁反面），並經王
    志森證述在卷（見本院卷第66頁反面），反觀徐曉傑於偵查
    、另案審理及本院作證時，均表示：不知本次毒品交易之價
    金若干等語（見板橋地檢署99年度偵字第3071 1號偵查卷第
    137 頁、本院另案100 年度訴字第34號卷(二)第17頁、本院卷
    第101 頁反面），而對於其涉犯上開各次販賣第二級毒品之
    其餘各次之販賣所得，則能清楚陳述，顯示徐曉傑對於自己
    涉犯販賣第二級毒品之案件，有關價金部分，並無刻意隱匿
    之情形，卻仍不知販賣第二級毒品甲基安非他命予綽號「阿
    勇」之竹聯幫份子之價金若干，而被告如未參與販賣第二級
    毒品甲基安非他命予綽號「阿勇」之竹聯幫份子，又豈會清
    楚該次販賣第二級毒品所得為7 萬元？由此益證，徐曉傑證
    稱：此次與綽號「阿勇」之竹聯幫份子所為之第二級毒品交
    易，係由被告負責交付並收受價金等語，應屬實情，被告前
    揭所辯，要無可採。
  (四)證人王志森雖於本院審理時證稱：被告曾打電話告知其朋友
    欲購買重約2 兩之第二級毒品甲基安非他命，之後，由伊與
    綽號「阿勇」之竹聯幫份子聯絡，再將第二級毒品甲基安非
    他命交付予徐曉傑，由徐曉傑前往交付第二級毒品甲基安非
    他命予綽號「阿勇」之竹聯幫份子，並由徐曉傑將所收受之
    價金7 萬元轉交予伊，完全與被告無關云云（見本院卷第66
    頁反面至第67頁）。然王志森明知本次第二級毒品甲基安非
    他命交易所得之價金為7 萬元，卻於自己為被告之案件審理
    時，故意隱匿而陳稱：忘記該次販賣第二級毒品之價格等語
    （見本院另案100 年度訴字第34號卷(一)第198 頁），顯示王
    志森之陳述情節，常有不實，可信度極低，而難採信。且經
    檢察官質問：「是否知道毒品交付給徐曉傑之後，張正豐有
    無與徐曉傑聯絡？」，王志森答稱：「應該沒有吧，因為我
    把毒品交給徐曉傑之後，我就不知道徐曉傑去哪裡了」等語
    （見本院卷第68頁），以及被告辯護人質問：「根據通聯譯
    文顯示，被告有找徐曉傑跟他一起去忠孝東路，是否你決定
    的？」，被告亦否認回稱：「沒有啊」等語（見本院卷第68
    頁反面），不僅與被告辯稱：是王志森叫徐曉傑開車載伊去
    統領百貨等語（見本院卷第34頁、第47頁反面），以及徐曉
    傑證稱：是王志森指示伊駕車搭載被告前往統領百貨等語（
    見本院卷第101 頁），相互矛盾，更與附表一所示之監聽譯
    文記載被告明確向徐曉傑表示：「你老闆叫你跟我去」等語
    不符（見板橋地檢署99年度偵字第30711 號偵查卷第157 頁
    ），足認王志森為掩飾被告參與本件販賣第二級毒品甲基安
    非他命予綽號「阿勇」之竹聯幫份子之事實，而為虛偽不實
    之證詞，自無可採。再檢察官質問：「你把毒品交付給徐曉
    傑，徐曉傑如何知道帶往何處？交付給何人？」，王志森回
    稱：「當初在聯絡時，就有提到門牌號碼，地址我忘記了，
    地點在臺北市○○○路那邊」，檢察官再問：「徐曉傑如何
    知道要交付的對象？」，王志森答稱：「我不曉得」，檢察
    官又問：「因為你沒有看過阿勇，你當然不曉得？」，王志
    森回稱：「是」，檢察官又問：「徐曉傑要如何知道要交付
    給誰？」，王志森答稱：「我有把地址留給他，他到之後，
    就可以直接去按門鈴」等語（見本院卷第68頁），是王志森
    業已自承其因未曾見過綽號「阿勇」之竹聯幫份子，而不知
    如何將第二級毒品甲基安非他命交付予綽號「阿勇」之竹聯
    幫份子，則其亦無從指示徐曉傑如何確認進行毒品交易之對
    象，是否即為綽號「阿勇」之竹聯幫份子，且本件約定交付
    第二級毒品甲基安非他命之地點為統領百貨2 樓之橘園餐廳
    ，並非一般的住家，而為一公眾得以自由出入之空間，並無
    法以按門鈴之方式，確認交易之對象，換言之，王志森與徐
    曉傑均因不認識綽號「阿勇」之竹聯幫份子，而不知如何將
    第二級毒品甲基安非他命交付予綽號「阿勇」之竹聯幫份子
    ，除被告外，即無其他可能人選為王志森將第二級毒品甲基
    安非他命交付予綽號「阿勇」之竹聯幫份子，王志森於本院
    審理時證稱係將第二級毒品甲基安非他命交予徐曉傑轉交綽
    號「阿勇」之竹聯幫份子，被告並未參與云云，顯非事實，
    而無可採。
  (五)綜上所述，本案事證明確，被告上揭所辯各節，均無可採，
    被告販賣第二級毒品之犯行，洵堪認定，應予依法論科。
二、論罪科刑：
  (一)核被告所為，係犯毒品危害防制條例第4 條第2 項之販賣第
    二級品罪。
  (二)被告販賣前持有第二級毒品之低度行為，應為事後販賣之高
    度行為所吸收，亦不另論罪。
  (三)被告就上開販賣第二級毒品之犯行，與王志森、徐曉傑之間
    ，具有犯意聯絡與行為分擔，應論以共同正犯。
  (四)被告前因竊盜、偽造文書、違反槍砲彈藥刀械管制條例、脫
    逃等案件，經法院分別判處有期徒刑3 年、3 月（共2 罪）
    、6 月、1 年2 月、4 月、6 月、1 年6 月，嗣經裁定減刑
    且定應執行刑有期徒刑5 年，並於97年5 月30日執行完畢，
    有臺灣高等法院被告前案紀錄表1 份在卷可佐，被告於有期
    徒刑執行完畢後，5 年內再故意犯本件有期徒刑以上之罪，
    為累犯，應依刑法第47條第1 項規定加重其刑。
  (五)被告夥同王志森、徐曉傑販賣之第二級毒品，數量高達2 兩
    ，金額高達7 萬元，其販售之第二級毒品之數量與所得，均
    屬非少，難認情節輕微，本院因而認被告所犯販賣第二級毒
    品部分，並無情堪憫恕之情形，而不得依刑法第59條規定酌
    減其刑。
  (六)本院審酌被告除前述構成累犯之前科紀錄外，尚曾因施用毒
    品案件，經法院裁定觀察勒戒與強制戒治之紀錄，此有臺灣
    高等法院被告前案紀錄表1 份附卷可憑，足認被告素行非佳
    ，且具有施用毒品之惡習，當知第二級毒品甲基安非他命，
    對人體健康危害至鉅，一經染毒，極易成癮，影響頗為深遠
    ，如任其氾濫、擴散，影響社會治安，危害非淺，政府因而
    嚴令禁絕安非他命之流通，被告為成年人，且四肢健全，具
    有工作能力，卻圖謀暴利，明知第二級毒品之危害，仍與王
    志森、徐曉傑共同販賣第二級毒品甲基安非他命予綽號「阿
    勇」之竹聯幫份子，助長毒品氾濫，而存有滋生其他刑事犯
    罪之潛在危險，影響社會治安甚鉅，且被告販賣之第二級毒
    品甲基安非他命數量高達2 兩，犯罪情節非輕，而被告犯後
    ，飾詞否認，毫無悔意，自不應輕罰等一切情形，爰量處如
    主文所示之刑，以資懲儆。
  (七)扣案如附表二所示之晶體共5 包，業經內政部警政署刑事警
    察局與臺北市政府警察局鑑驗結果，均含第二級毒品甲基安
    非他命成分，已如前述，因附表二所示之第二級毒品甲基安
    非他命共5 包，數量甚多，顯非單純供施用所用，共犯王志
    森於另案審理時亦自承稱：扣案的甲基安非他命是販賣所剩
    餘等語（見本院另案100 年度訴字第34號卷(一)第198 頁反面
    ），本院因而認上開5 包第二級毒品甲基安非他命，係供販
    賣第二級毒品所用，而用以包裝附表二所示晶體之包裝袋因
    與其上殘留之第二級毒品甲基安非他命，均難以分析剝離，
    俱應依毒品危害防制條例第18條第1 項前段規定，不問屬於
    犯人與否，併宣告沒收銷燬之。至於附表四編號2 所示之第
    二級毒品甲基安非他命2 包，則為王志森轉讓供徐曉傑施用
    後所剩餘，而與本案販賣第二級毒品並無直接關連，則經徐
    曉傑於警詢時陳述明確（見板橋地檢署99年度偵字第31745
    號偵查卷第8 頁至第10頁），依法自不得於本案中併予宣告
    沒收銷燬之。
  (八)按沒收物倘均已扣案，無全部或一部不能沒收之情形，無庸
    依毒品危害防制條例第19條第1 項後段諭知如全部或一部不
    能沒收時追徵其價額或以其財產抵償之（最高法院95年度臺
    上字第3133號判決意旨參照）。扣案如附表三編號1 至編號
    4 所示之手機1 支、電子磅秤3 台、分裝器3 支、分裝袋1
    包，均為徐曉傑所有，其中手機1 支係供徐曉傑與張正豐聯
    繫使用，其餘電子磅秤、分裝器、分裝袋，則均係供販賣第
    二級毒品甲基安非他命，得以磅秤、分裝所用，已據徐曉傑
    於偵查中及另案審理中陳述明確（見板橋地檢署99年度偵字
    第30711 號偵查卷第262 頁、本院另案100 年度訴字第34號
    卷(二)第49頁），並有附表一所示之監聽譯文1 份在卷可參（
    見99年度偵字第30711 號偵查卷第157 頁）；而扣案如附表
    三編號5 至編號11所示之黑色背包、銀色背包、電子磅秤、
    分裝器、分裝袋、手機、夾鏈袋，均為王志森所有，其中手
    機1 支係供王志森與被告聯繫使用，其餘黑色背包、銀色背
    包、電子磅秤、分裝器、分裝袋、夾鏈袋，則係供王志森販
    賣第二級毒品時，得以裝放、磅秤或挖掘第二級毒品甲基安
    非他命晶體使用，已據王志森另案供承在卷（見本院另案10
    0 年度訴字第34號卷(一)第198 頁反面），並有王志森持0000
    000000手機與被告通聯之監聽譯文1 份在卷可憑（見板橋地
    檢署99年度偵字第30711 號偵查卷第84頁），堪認均為供販
    賣第二級毒品所用之物，則基於責任共同原則，爰均依毒品
    危害防制條例第19條第1 項規定，併予宣告沒收。至於被告
    持以與徐曉傑聯繫而用以充作本件販賣第二級毒品工具之手
    機1 支（含門號0000000000之SIM1張），因依被告於本院審
    理時供稱：業已遺失而不存在等語（見本院卷第33頁反面）
    ，堪認該手機與門號均已不存在，而無庸宣告沒收。
  (九)又按共同正犯犯罪所得之財物為新臺幣時，因係合併計算，
    且於全部或一部不能沒收時以其財產抵償之，為避免執行時
    發生重複沒收、抵償之情形，故各共同正犯之間係採連帶沒
    收主義，於裁判時應諭知被告共同犯罪所得財物應與其他共
    同正犯連帶沒收，如全部或一部不能沒收時，應以其等財產
    連帶抵償之（最高法院98年度臺上字第6920號判決參照）。
    查被告夥同王志森、徐曉傑販賣第二級毒品予綽號「阿勇」
    之竹聯幫份子所得價金7 萬元，業經綽號「阿勇」之竹聯幫
    份子交付予王志森收受取得一節，業經王志森於本院審理時
    證稱：「（問：你販賣給竹聯幫份子的數量與金錢？）答：
    重量二兩，價格是7 萬元」、「（問：你可否確認該次毒品
    之款項有無收到？）答：有」等語甚詳（見本院卷第66頁反
    面、第68頁反面），雖所得之價金7 萬元，並未扣案，然因
    屬被告與王志森、徐曉傑共同犯罪所得之財物，應依毒品危
    害防制條例第19條第1 項規定，由被告與王志森、徐曉傑連
    帶沒收之，如全部或一部不能沒收時，以被告與王志森、徐
    曉傑之財產連帶抵償之。
  (十)扣案如附表四所示之物，其中編號1 、編號5 至編號6 、編
    號13所示之第一級毒品海洛因共4 包，以及編號11至編號12
    所示之改造手槍1 支與子彈8 顆（經試射3 顆，實際上僅剩
    餘5 顆），客觀上顯均與張正豐販賣第二級毒品之犯行，並
    無任何直接關連；而編號2 所示之第二級毒品甲基安非他命
    2 包，係王志森轉讓予徐曉傑施用後所剩餘，亦與本案販賣
    第二級毒品之犯行，不具直接關連，已如前述，依法自均不
    得於本案併予宣告沒收，固不待言。至於附表四編號3 至編
    號4 、編號7 至編號10、編號14所示之現金34,000元、玻璃
    球吸食器2 組、未含毒品成分之白色粉末1 包、手機2 支、
    吸食器1 組，依王志森、徐曉傑之供述，除未含毒品成分之
    白色粉末1 包，係蘇玉萍所有，且供蘇玉萍施用第一級毒品
    海洛因所用外，其餘分別為王志森與徐曉傑所有，但由於王
    志森與徐曉傑均否認該等扣案物品與販賣第二級毒品之行為
    間，據有何種直接關連，且客觀上亦無任何證據顯示該等扣
    案物品，與被告本件所犯販賣第二級毒品之犯行，具有直接
    關連，依法自亦均不得於本案中併予宣告沒收。然徐曉傑就
    被告共同販賣第二級毒品所得之7 萬元，應與被告與王志森
    連帶沒收，如全部或一部不能沒收時，亦以其與被告、王志
    森之財產連帶抵償之，已如前述，則依毒品危害防制條例第
    19條第2 項，尚非不得於必要範圍內予以扣押屬於共犯徐曉
    傑所有如附表四編號3 所示之現金34,000元，附此敘明。
據上論斷，應依刑事訴訟法第299 條第1 項前段，毒品危害防制
條例第4 條第2 項、第18條第1 項前段、第19條第1 項，刑法第
11條、第28條、第47條第1 項，判決如主文。
本案經檢察官楊瀚濤到庭執行職務。
中    華    民    國   100    年    8     月    25    日
                  刑事第五庭  審判長法  官  胡堅勤
                                    法  官  盧軍傑
                                    法  官  高增泓
以上正本證明與原本無異。
如不服本判決，應於判決送達後十日內，向本院提出上訴書狀，
並應敘述具體理由；其未敘述上訴理由者，應於上訴期間屆滿後
二十日內向本院補提理由書（均須按他造當事人之人數附繕本，
並得請求選任辯護人代撰上訴理由狀）「切勿逕送上級法院」。
                                    書記官  林政良
中    華    民    國   100    年    8     月    25    日
附錄本案論罪科刑法條全文：
毒品危害防制條例第4條：
製造、運輸、販賣第一級毒品者，處死刑或無期徒刑；處無期徒
刑者，得併科新臺幣2,000萬元以下罰金。
製造、運輸、販賣第二級毒品者，處無期徒刑或7 年以上有期徒
刑，得併科新臺幣1,000 萬元以下罰金。
製造、運輸、販賣第三級毒品者，處5 年以上有期徒刑，得併科
新臺幣700 萬元以下罰金。
製造、運輸、販賣第四級毒品者，處3 年以上10年以下有期徒刑
，得併科新臺幣300 萬元以下罰金。
製造、運輸、販賣專供製造或施用毒品之器具者，處1 年以上7
年以下有期徒刑，得併科新臺幣100萬元以下罰金。
前5 項之未遂犯罰之。
附表一（即譯文H3至H4）：
┌──┬──────┬──────┬───────────────────┬───┐
│編號│通話時間    │通話對象    │通話內容                              │ 備註 │
├──┼──────┼──────┼───────────────────┼───┤
│ 1  │99年11月8 日│張正豐以0983│張正豐：等下來吃飯、朋友請在統領吃飯。│99年度│
│    │21時30分37秒│123969行動電│徐曉傑：跟誰啦？                      │偵字第│
│    │            │話撥打徐曉傑│張正豐：跟一些竹掛他們…你老闆叫你跟我│30711 │
│    │            │所持00000000│        去、順便要拿東西給人家啦…。  │號偵查│
│    │            │48行動電話  │徐曉傑：我不跟人交際…要拿多少？      │卷第15│
│    │            │            │張正豐：2個、快點。                   │7 頁  │
│    │            │            │徐曉傑：嗯。                          │      │
├──┼──────┼──────┼───────────────────┼───┤
│ 2  │99年11月8 日│徐曉傑以0970│徐曉傑：在哪？                        │同上偵│
│    │21時40分41秒│661748行動電│張正豐：全家、你到了喔？              │查卷第│
│    │            │話撥打阿豐所│                                      │157 頁│
│    │            │持0000000000│                                      │      │
│    │            │行動電話    │                                      │      │
└──┴──────┴──────┴───────────────────┴───┘
附表二：
┌──┬──────────┬────────┬───────────┐
│編號│  扣案物品名稱      │    數    量    │    備        註      │
├──┼──────────┼────────┼───────────┤
│ 1  │晶體                │3 包（驗前淨重合│經內政部警政署刑事警察│
│    │                    │計34.66 公克、驗│局鑑驗結果，均含第二級│
│    │                    │後淨重34.49 公克│毒品甲基安非他命成分。│
│    │                    │）。            │（見本院另案100 年度訴│
│    │                    │                │字第34號卷(一)第63頁）  │
├──┼──────────┼────────┼───────────┤
│ 2  │白色透明晶體        │1 包（驗前淨重  │經臺北市政府警察局鑑驗│
│    │                    │3.78公克、驗後淨│結果，均含第二級毒品甲│
│    │                    │重3.77 公克）。 │基安非他命成分。（見板│
├──┼──────────┼────────┤橋地檢署99年度偵字第30│
│ 3  │白色透明晶體        │1 包（驗前淨重  │711 卷偵查卷第256頁） │
│    │                    │4.69公克、驗後淨│                      │
│    │                    │重4.68公克）。  │                      │
└──┴──────────┴────────┴───────────┘
附表三：
┌──┬───────┬───────┬───────────────┐
│編號│扣案物品名稱  │   數    量   │        備          註        │
├──┼───────┼───────┼───────────────┤
│ 1  │手機（門號：09│1 支（含SIM 卡│99年11月21日23時許，在新北市中│
│    │00000000號）  │              │和區○○路188 號24樓之1 扣得，│
├──┼───────┼───────┤均為徐曉傑所有，且均係供販賣第│
│ 2  │電子磅秤      │2台           │二級毒品所用。                │
├──┼───────┼───────┤                              │
│ 3  │分裝器        │3支           │                              │
├──┼───────┼───────┤                              │
│ 4  │分裝袋        │1包           │                              │
├──┼───────┼───────┼───────────────┤
│ 5  │黑色背包      │1個           │99年11月22日0 時5 分許，在新北│
├──┼───────┼───────┤市○○區○○路188 號28樓之3 扣│
│ 6  │銀色背包      │1個           │得，均為王志森所有，編號5 至編│
├──┼───────┼───────┤號6 之背包係供裝放販賣之第二級│
│ 7  │電子磅秤      │2台           │毒品，編號7 之電子磅秤則是販賣│
├──┼───────┼───────┤第二級毒品時磅秤重量使用，編號│
│ 8  │分裝器        │2支           │8 至9 之分裝器與分裝袋則時販賣│
├──┼───────┼───────┤第二級毒品挖取與包裝使用，而均│
│ 9  │分裝袋        │1包           │係供販賣第二級毒品所用。      │
├──┼───────┼───────┼───────────────┤
│10  │NOKIA 廠牌手機│1 支（含SIM 卡│99年11月22日10時許，在新北市中│
│    │（門號：098154│1 張）        │和區○○路182 號9樓 之2 扣得，│
│    │9760號）      │              │均為王志森所有，且均係供販賣第│
├──┼───────┼───────┤二級毒品所用。                │
│11  │夾鏈袋        │1大袋         │                              │
└──┴───────┴───────┴───────────────┘
附表四：
┌──┬───────┬───────┬───────────────┐
│編號│扣案物品名稱  │   數    量   │      備            註        │
├──┼───────┼───────┼───────────────┤
│ 1  │含第一級毒品海│1 包（驗前淨重│99年11月21日23時許，在新北市中│
│    │洛因成分之白色│0.97公克、驗後│和區○○路188 號24樓之1 扣得，│
│    │粉末          │淨重0.095 公克│編號1 至編號2 所示之白色粉末與│
│    │              │）。          │白色透明晶體，經交通部民用航空│
│    │              │              │局航空醫務中心、臺北市政府警察│
├──┼───────┼───────┤局鑑驗結果，確分別含第一級毒品│
│ 2  │含第二級毒品甲│2包（驗前總淨1│海洛因、第二級毒品甲基安非他命│
│    │基安非他命成分│.62公克、驗後 │成分（見本院另案100 年度訴字第│
│    │之白色透明晶體│總淨重1.6 公克│34 卷 (一)卷第74頁、板橋地檢署99│
│    │              │）。          │偵307 11卷第257 頁反面），但編│
│    │              │              │號1 的第一級毒品海洛因粉末，非│
├──┼───────┼───────┤徐曉傑所有，且客觀上顯與販賣第│
│ 3  │現金          │新臺幣34,000元│二級毒品無關，而編號2 所示之第│
│    │              │              │二級毒品甲基安非他命係王志森無│
│    │              │              │償轉讓供徐曉傑施用，亦與販賣第│
├──┼───────┼───────┤二級毒品無關，其餘如編號3 至編│
│ 4  │玻璃球吸食器  │1組           │號4 所示之物，雖均為徐曉傑所有│
│    │              │              │，但並無證據顯示與本案販賣第二│
│    │              │              │級毒品之犯行，具有直接關連。  │
├──┼───────┼───────┼───────────────┤
│ 5  │含第一級毒品海│1 包（驗前淨重│99年11月22日0 時5 分許，在新北│
│    │洛因成分之白色│2.83公克、驗後│市○○區○○路188 號28樓之3 扣│
│    │粉末          │淨重2.8 公克）│得，均為王志森所有，但無證據顯│
│    │              │。            │示與本案張正豐販賣第二級毒品之│
├──┼───────┼───────┤犯行，具直接關連。其中編號5 至│
│ 6  │含第一級毒品海│1 包（驗前淨重│編號7 所示之白色粉末，經法務部│
│    │洛因成分之白色│1.26公克、驗後│調查局鑑定結果，編號5 至編號6 │
│    │粉末          │淨重1.24公克）│所示之白色粉末，均含第一級毒品│
│    │              │。            │海洛因成分，編號7 所示之白色粉│
├──┼───────┼───────┤末，則未含法定毒品成分（見本院│
│ 7  │未含毒品成分之│1 包          │另案100 年度訴字第34號(一)卷第61│
│    │白色粉末1包   │              │頁）。                        │
├──┼───────┼───────┤                              │
│ 8  │黑色三星廠牌手│1 支（含SIM 卡│                              │
│    │機（門號：0931│1 張）        │                              │
│    │048905號）    │              │                              │
├──┼───────┼───────┤                              │
│ 9  │黑色三星廠牌手│1 支（含SIM 卡│                              │
│    │機（門號：0983│1 張）        │                              │
│    │435339號）    │              │                              │
├──┼───────┼───────┤                              │
│10  │吸食器        │1 組          │                              │
├──┼───────┼───────┼───────────────┤
│11  │改造手槍（槍枝│1 支          │99年11月22日10時許，在新北市中│
│    │管制編號110215│              │和區○○路182 號9樓 之2 扣得，│
│    │8559號，含彈匣│              │均為王志森所有，但與張正豐所犯│
│    │1個）         │              │販賣第二級毒品完全無關。其中編│
├──┼───────┼───────┤號13所示之白色粉末，經法務部調│
│12  │口徑9mm 制式子│8 顆（經採樣試│查局鑑驗結果，含第一級毒品海洛│
│    │彈            │射3 顆，剩餘5 │因成分（見本院另案100 年度訴字│
│    │              │顆）。        │第34號卷(一)第62頁）。          │
├──┼───────┼───────┤                              │
│13  │含第一級毒品海│1 包（驗前淨重│                              │
│    │洛因成分之白色│0.93公克、驗後│                              │
│    │粉末          │淨重0.92公克）│                              │
│    │              │。            │                              │
├──┼───────┼───────┤                              │
│14  │玻璃球吸食器  │1 組          │                              │
└──┴───────┴───────┴───────────────┘